# 【非经】固定资产、无形资产、商誉外的长期资产减值是否算作非经常性损益？

提问人：wx_5ecc96af0121 时间：2021-06-29 08:05:12
版主好，请教：固定资产、无形资产、商誉外的长期资产减值是否可以算作非经常性损益？
譬如其他非流动资产因特殊事项而发生减值，是否可以认为满足“由于其性质特殊和偶发性，影响报表使用人对公司经营业绩和盈利能力做出正常判断的各项交易和事项产生的损益”。

回答人：chenyiwei
不可以。资产减值除了由于自然灾害等偶发性不可抗力因素导致的以外，其他都不属于非经常性损益。